【裁判字號】    98,交聲,3260
【裁判日期】    980917
【裁判案由】    交管條例聲異
【裁判全文】
臺灣板橋地方法院交通事件裁定        98年度交聲字第3260號
原處分機關  交通部公路總局臺北區監理所
異  議  人
即受處分人  甲○○
上列異議人即受處分人因違反道路交通管理處罰條例案件，對於
交通部公路總局臺北區監理所98年8 月4 日所為之裁決處分（裁
決字號：北監自裁字第裁40-C00000000號），聲明異議，本院裁
定如下：
    主  文
異議駁回。
    理  由
一、原處分意旨略以：異議人即受處分人甲○○於民國97年8 月
    24日晚上11時15分許，駕駛車牌號碼9766-EQ 號自用小客車
    ，行經臺北縣中和市○○路○○街口，因闖紅燈違規，為臺
    北縣政府警察局中和分局南勢派出所員警舉發「行經燈光號
    誌路口闖紅燈」，並依道路交通管理處罰條例第53條第1 項
    之規定，製發北警交字第C00000000 號舉發違反道路交通管
    理事件通知單（下稱舉發通知單），並當場將上揭舉發通知
    單交予異議人，異議人雖拒絕簽收，然於應到案日前之97年
    8 月25日至交通部公路總局臺北區監理所板橋監理站陳述意
    見，原處分機關以異議人違規事實明確，依道路交通管理處
    罰條例第53條第1 項之規定，於98年8 月4 日以北監自裁字
    第40-C00000000號裁決書裁處罰鍰新臺幣（下同）2,700 元
    ，並記違規點數3 點，前開裁決書於98年8 月6 日送達至異
    議人位於臺北縣中和市○○路211 巷38號13樓之4 之居所，
    因未會晤本人，而將前開裁決書交予有辨別事理能力之異議
    人之受雇人即捷運森林社區管理委員會警衛呂福村收受而合
    法送達予異議人等情，有前述裁決書及其送達證書影本在卷
    足稽。
二、聲明異議意旨如附件。
三、按汽車行駛至交岔路口，其行進、轉彎，應遵守燈光號誌，
    道路交通安全規則第102 條第1 項第1 款定有明文。又汽車
    駕駛人，行經有燈光號誌管制之交岔路口闖紅燈者，處新臺
    幣1,800 元以上5,400 元以下罰鍰，並應記違規點數3 點，
    道路交通管理處罰條例第53條第1 項、63條第1 項第3 款分
    別定有明文。經查，異議人於97年8 月24日晚上11時15分許
    ，駕駛車牌號碼9766-EQ 號自用小客車，行經臺北縣中和市
    ○○路和平街口，闖越紅燈之違規事實，業據證人即當日舉
    發員警陳葵豪於本院98年度交聲更字第6 號案件中本院訊問
    時證稱：97年8 月24日晚間11時許，伊騎乘機車沿臺北縣中
    和市○○路往永和路方向行駛執行巡邏勤務，於行經景安路
    與和平街路口時，遇紅燈停等中，異議人駕車行駛在對向車
    道，原亦在路口停等，但慢慢駛出停止線，進入路口後，左
    轉至和平街，伊雖見號誌仍為紅燈，然為盤查，故右轉上前
    攔查並予以舉發等語明確，業經本院調閱前開卷證核閱屬實
    。證人陳葵豪係於執行勤務中偶然發覺異議人有前開違規情
    事，其與異議人無夙怨嫌隙，實無必要甘冒偽證重責而捏造
    前開情節誣陷異議人，且證人為執行交通取締勤務之警員，
    對此等交通案件必有相當舉發之經驗，當無誤判之虞，證人
    陳葵豪既明確證述異議人前開違規情節，自屬可信。異議人
    確有前開違規情事，堪以認定。異議人辯稱本案並無任何證
    據證明其違規云云。然警方取締交通違規事件，其以照相方
    式取證者，固足為違規之證明，惟警員當場舉發者，既經舉
    發員警本身之目睹、耳聞，亦足為違規人違規之證明，非必
    所有之違規事件，均須有照片或其他書面資料方足為違規之
    證據，故本件雖無採證相片，然依證人陳葵豪前開證述內容
    佐以相關事證即足認諸異議人前開違規情事，自無須必以採
    證照片始可認定異議人違規情事，異議人辯稱本案未提供任
    何舉證證據云云，自不足採。另本院98年度交聲更第6 號裁
    定亦同此見解認異議人確有前開違規情事，僅因原處分未敘
    明違規地點所在行政區域，且漏載記違規點數之法律依據而
    撤銷原處分，並非否認異議人違規情事，異議人猶執前詞抗
    辯，自屬無據。至異議人所陳原處分機關函覆內容另夾有其
    他函文、本案處理歷時1 年云云，均與其是否違規無涉，併
    與敘明。
四、綜上所述，異議人確有在前開時、地，駕車行經有燈光號誌
    管制之交叉路口闖紅燈違規行為。原處分機關依前開道路交
    通管理處罰條例第53條第1 項、第63條第1 項第3 款之規定
    ，裁處受處分人罰鍰2,700 元，並記違規點數3 點，尚無違
    誤。異議人異議意旨，為無理由，自應將其異議駁回。
據上論斷，應依道路交通管理處罰條例第87條第2 項、道路交通
案件處理辦法第19條，裁定如主文。
中    華    民    國    98    年    9     月    17    日
                    交通法庭  法  官  何燕蓉
此正本與原本無異。
如不服本裁定應於送達後5日內向本院提出抗告狀。
                              書記官  李崇文
中    華    民    國    98    年    9     月    18    日


司法院資訊處製作；財團法人民間司法改革基金會備份。
